【裁判字號】    97,易,1086
【裁判日期】    971210
【裁判案由】    竊盜
【裁判全文】
臺灣高雄地方法院刑事判決              97年度易字第1086號
公  訴  人  臺灣高雄地方法院檢察署檢察官
被      告  甲○○
                    （現於臺灣屏東監獄另案執行中）
上列被告因竊盜案件，經檢察官提起公訴（97年度偵字第3188號
），本院判決如下：
    主  文
甲○○無罪。
    理  由
壹、程序方面
    按被告以外之人於審判外之言詞或書面陳述，除法律有規定
    者外，不得作為證據，刑事訴訟法第159 條第1 項固定有明
    文。惟被告以外之人於審判外之陳述，雖不符同法第159 條
    之1 至之4 之規定，而經當事人於審判程序同意作為證據，
    法院審酌該言詞陳述或書面陳述作成時之情況，認為適當者
    ，亦得為證據，同法第159 條之5 亦有明文。查本案以下引
    用之供述證據，暨其他相關具傳聞性質之證據資料，公訴人
    、被告於本院審判程序中對上開證據之證據能力，均表示同
    意作為證據。本院審酌證人陳述及證據資料作成時之情況，
    核無違法取證或其他瑕疵，認為以之作為證據為適當，上開
    證人於審判外之陳述及相關證據資料，自得做為證據，合先
    敘明。
貳、實體方面
一、公訴意旨略以：被告甲○○與陳嘉賢（已死亡，業經檢察官
    為不起訴處分）共同為自己不法所有意圖，基於竊盜之犯意
    聯絡，於民國96年10月18日凌晨4 時20分許，在高雄縣旗山
    鎮○○○路65巷35號丁○○所經營之保養廠外，持客觀上對
    於人之生命、身體及安全構成威脅，可供兇器使用之扳手，
    竊取汽車電瓶器4 顆、煞車鼓1 組，得手後將上開竊得之電
    瓶器、煞車鼓搬上渠等所駕駛之自小客車上後，載往高雄縣
    旗山鎮○○街66巷18號由不知情之乙○○所經營之宏達五金
    行販售。因認被告涉犯刑法第321 條第1 項第3 款之攜帶兇
    器竊盜罪嫌。
二、按犯罪事實應依證據認定之，無證據不得推定其犯罪事實。
    又不能證明被告犯罪者，應諭知無罪之判決，刑事訴訟法第
    154 條、第301 條第1 項分別定有明文。又事實之認定，應
    憑證據，如未能發現相當證據，或證據不足以證明，自不能
    以推測或擬制之方法，為裁判基礎（最高法院40年台上字第
    86號判例參照）。另認定犯罪事實所憑之證據，雖不以直接
    證據為限，間接證據亦包括在內；然而無論直接或間接證據
    ，其為訴訟上之證明，須於通常一般之人不致有所懷疑，而
    得確信其為真實之程度者，始得據為有罪之認定，倘其證明
    尚未達到此一程度，而有合理之懷疑存在時，即無從為有罪
    之認定（最高法院76年台上字第4986號判例參照）。又告訴
    人之告訴，係以使被告受刑事訴追為目的，是其陳述是否與
    事實相符，仍應調查其他證據以資審認（最高法院53年台上
    字第1300號判例參照）。
三、公訴意旨認被告甲○○涉有上揭犯罪事實，無非係以：(一)證
    人即告訴人丁○○之證詞；(二)證人乙○○之證詞；(三)陳嘉賢
    之證詞；(四)監視錄影帶翻拍照片；(五)被告之陳述等為其論據
    。訊據被告固不否認為確有於97年10月18日上午10時與陳嘉
    賢一同將上開物品載往乙○○所經營之五金行販售，惟否認
    有何竊盜之犯行，辯稱：未與陳嘉賢一同前往竊取上開物品
    等語。
四、經查：
  (一)本件犯行為陳嘉賢1 人所為，業據陳嘉賢於警詢時自承，並
    確認監視錄影畫面中出現之人為其本人在卷可參，（警卷第
    1 至4 、29至30頁），核與卷附之監視錄影畫面翻拍照片4
    張（偵查卷第8 至11頁）及本院依職權勘驗卷附監視錄影光
    碟所為之勘驗筆錄（本院易字卷第15頁）相符。足認陳嘉賢
    上開自白與事實相符，堪以採信。
  (二)證人即告訴人丁○○雖迭於偵查中及本院證稱：監視器錄影
    畫面中發現有2 人，1 個爬進車下拔電瓶，另1 個開車來載
    等語（偵查卷第7 頁、本院訴字卷第33至35頁）。惟查證人
    丁○○初於警詢時陳稱：有1 名竊嫌被其裝設之監視器照到
    ，且該竊嫌住在其住處附近（即指被告）等語（警卷第11頁
    ）；本院依職權勘驗卷附監視錄影光碟，該光碟畫面中僅出
    現1 人，有勘驗筆錄在卷可按（本院易字卷第15頁），並於
    證人丁○○到庭後，再次勘驗監視錄影光碟，經其確認卷附
    的錄影光碟畫面並沒有看到被告（警卷第33頁反面）；又於
    警方告知陳嘉賢已坦認竊取該批電瓶後，證人丁○○改稱：
    「因當時照片中有一點模糊，我才指認錯誤之竊嫌。」等語
    （警卷第14頁），而證人丁○○亦於本院證稱：錄影畫面並
    沒有拍到被告的臉，是由身高、體型及被告養的狗判斷，進
    入車底之人為被告等語（本院易字卷第34頁反面），是以證
    人丁○○一開始指述錄影畫面僅有1 人即本件被告，後有承
    認有錯誤指認之情，惟於偵審時又證述錄影畫面中有發現2
    個竊嫌等語，而所為之指述，確有於卷附之錄影光碟內容不
    符，則證人丁○○所證從錄影畫面中可看到被告鑽進車底是
    否足採，已非無疑。又證人丁○○雖以監視畫面中被告所養
    的狗在場，進而推認被告亦在場，而被告亦不爭執錄影影畫
    中出現的狗為其所養之狗（本院易字卷第15頁），惟依卷
    附錄影畫面擷取之照片，被告所養的狗亦緊跟在陳嘉賢之旁
    （偵查卷第8 頁），從而，無法以被告所養的狗出現在現場
    即遽予推認被告亦在現場參與本件犯行。
  (三)又證人乙○○雖於本院稱：被告與陳嘉賢要求收售電瓶時，
    兩人均稱係以怪手司機為業，該電瓶係自倉庫中清理出來等
    語（本院卷第35頁面、警卷第16頁），惟此亦僅足證被告與
    陳嘉賢一同前往出售電瓶，尚難依此推論被告確有參與本件
    犯行，而作為告訴人丁○○上開證詞之補強證據。至被告上
    開行為有無另涉贓物罪嫌，非屬本件起訴效力所及，本院自
    無庸審酌，附此敘明。
五、綜上所述，公訴人所舉之上開證據資料，顯然無法說服本院
    形成被告有罪之確信，公訴人復未提出其他積極之證據，足
    資證明被告有何公訴人所指竊盜之犯行，不能證明被告犯罪
    ，自應為被告無罪判決之諭知。
據上論斷，依刑事訴訟法第301 條第1項，判決如主文。
本案經檢察官丙○○到庭執行職務。
中    華    民    國    97    年    12    月    10    日
                  刑事第十二庭  法  官  施介元
以上正本證明與原本無異。
如不服本判決應於收受送達後10日內向本院提出上訴書狀，並應
敘述具體理由；如未敘述上訴理由者，應於上訴期間屆滿後20日
內向本院補提理由書（均須按他造當事人之人數附繕本）「切勿
逕送上級法院」。
中    華    民    國    97    年    12    月    10    日
                                書記官  葉玉芬


司法院資訊處製作；財團法人民間司法改革基金會備份。
